臺灣桃園地方法院刑事判決　　　　　　　　　　　　九十一年度易緝字第一一五號
　　公　訴　人　臺灣桃園地方法院檢察署檢察官
　　被　　　告　甲○○
右列被告因違反毒品危害防制條例案件，經檢察官提起公訴（八十九年度毒偵字第六
二一二號），本院判決如左：
    主  文
甲○○連續施用第二級毒品，累犯，處有期徒刑陸月。如易科罰金，以參佰元折算壹
日。
    事  實
一、甲○○前曾於民國八十五年間因違反麻醉藥品管理條例案件，經法院判處有期徒
    刑六月確定，再於八十五年、八十六年間分別因違反麻醉藥品管理條例案件、過
    失傷害案件，經本院分別判處有期徒刑八月、五月確定，後二者嗣經合併定執行
    刑為一年，三罪接續執行至八十七年三月十七日假釋期滿執行完畢。又因施用毒
    品案件，經依本院裁定送觀察、勒戒後，認無繼續施用毒品傾向，由台灣桃園地
    方法院檢察署檢察官於八十八年五月十九日以八十八年度偵字第六八四一號不起
    訴處分確定。再因施用第二級毒品安非他命，經依本院以八十九年度毒聲字第九
    八號裁定送觀察、勒戒後，認有繼續施用毒品傾向，經檢察官聲請施以強制戒治
    並提起公訴，而先後經本院以八十九年度毒聲字第六七五號裁定令入戒治處所施
    以強制戒治；及以八十九年度壢簡字第二五八號判決處有期徒刑六月，於八十九
    年七月二十九日確定在案，尚未執行。旋又經本院以八十九年度毒聲字第三八四
    二號裁定停止戒治並交付保護管束在外。詎甲○○仍不知悔改，竟又另行起意，
    而基於施用第二級毒品安非他命之概括犯意，在前揭保護管束期間內，連續於八
    十九年九月初某日、同年九月十五日採尿時起回溯九十六小時內某時，在其桃園
    縣中壢市○○路二四七號住所處施用第二級毒品安非他命，前後共二次。嗣為台
    灣桃園地方法院檢察署觀護人於八十九年九月十五日，在該署採集其尿液送驗而
    查獲。
二、案經台灣桃園地方法院檢察署檢察官自動檢舉起訴。
    理  由
一、訊據被告甲○○坦承右揭施用安非他命之犯行不諱，且經台灣桃園地方法院檢察
    署觀護人採集其尿液送驗結果，呈甲基安非他命陽性反應，亦有桃園縣衛生局出
    具之尿液檢驗報告附卷可稽，其施用毒品之犯行，已堪認定。又被告前因施用毒
    品案件，經依本院裁定送觀察、勒戒後，認無繼續施用毒品之傾向，由台灣桃園
    地方法院檢察署檢察官於八十八年五月十九日以八十八年度偵字第六八四一號為
    不起訴處分確定在案，又因施用第二級毒品安非他命，經依本院以八十九年度毒
    聲字第九八號裁定送觀察、勒戒後，認有繼續施用毒品傾向，經檢察官聲請施以
    強制戒治並提起公訴，而先後經本院以八十九年度毒聲字第六七五號裁定令入戒
    治處所施以強制戒治，及以八十九年度壢簡字第二五八號判決處有期徒刑六月在
    案；旋又經本院以八十九年度毒聲字第三八四二號裁定停止戒治並交付保護管束
    在外，於保護管束期間再犯本件施用第二級毒品安非他命犯行各節，則有台灣桃
    園地方法院檢察署刑案資料查註紀錄表、台灣高等法院被告全國前案紀錄表各一
    紙附卷可參。綜上所述，本件事證明確，被告三犯施用毒品，堪予認定。
二、查被告行為後，刑法第四十一條第一項業於九十年一月四日修正，將原犯最重本
    刑為三年以下有期徒刑以下刑之罪，而受六月以下有期徒刑或拘役之宣告，因身
    體、教育、職業或家庭之關係，執行顯有困難者，得以一元以上三元以下折算一
    日，易科罰金之規定，修正為「犯最重本刑為五年以下有期徒刑以下刑之罪，而
    受六個月以下有期徒刑或拘役之宣告，因身體、教育、職業、家庭之關係或其他
    正當事由，執行顯有困難者，得以一元以上三元以下折算一日，易科罰金」，並
    於九十年一月十日由總統公布施行，於同年一月十二日生效。經依新舊法比較結
    果，對被告並無不同，應依刑法第二條第一項前段規定，適用修正後之法律。核
    被告甲○○所為，係犯毒品危害防制條例第十條第二項之罪。持有安非他命之低
    度行為為施用之高度行為所吸收，不另論罪。公訴意旨雖未敘及被告於八十九年
    九月初某日施用毒品之事實，惟此部分犯行與已起訴部分之事實間，有連續犯裁
    判上一罪之關係，本院自得併予審酌。其二次施用毒品行為時間緊接，所犯構成
    要件相同罪名，顯係基於概括犯意而為，應依連續犯之規定以一罪論。又被告前
    有如事實欄所示之科刑及執行情形，此有右刑案資料查註紀錄表附卷足憑，其於
    刑之執行完畢後，五年內再犯本件有期徒刑以上刑之罪，為累犯，依刑法第四十
    七條規定加重其刑。爰審酌被告經觀察勒戒後仍再犯罪，顯見戒毒意志不堅，及
    其犯罪戕害自身，尚無害及他人，且犯罪後坦承犯行，態度良好等一切情狀，酌
    情量處如主文所示之刑，並諭知易科罰金之折算標準，以資懲儆。
據上論斷，應依刑事訴訟法第二百九十九條第一項前段，毒品危害防制條例第十條第
二項，刑法第二條第一項前段、第十一條前段、第五十六條、第四十七條，修正後刑
法第四十一條第一項前段，罰金罰鍰提高標準條例第二條，判決如主文。
本案經檢察官林鈺雄到庭執行職務
中        華        民        國    九十一    年    九    月    十八    日
          台灣桃園地方法院刑事第五庭
                                          法  官     陳彥宏
右正本證明與原本無異。
如不服本判決，應於判決送達後十日內向本院提出上訴狀( 應附繕本 )，上訴於
臺灣高等法院。
                                          書記官     翁其良
中        華        民        國    九十一    年     九    月   二十四  日
論罪科刑法條：毒品危害防制條例第十條第二項
毒品危害防制條例第十條
施用第一級毒品者，處六月以上五年以下有期徒刑。
施用第二級毒品者，處三年以下有期徒刑。
